臺灣屏東地方法院刑事判決　　　　　　　99年度易字第1160號
公　訴　人　臺灣屏東地方法院檢察署檢察官
被　　　告　鄭翔銘
上列被告因竊盜案件，經檢察官提起公訴（99年度偵字第9307、
9363、9475號），因被告於準備程序中就被訴事實為有罪之陳述
，經告知簡式審判程序之旨，並聽取當事人之意見後，經本院合
議庭裁定由受命法官獨任進行簡式審判程序，茲判決如下：
    主  文
鄭翔銘結夥三人以上攜帶兇器竊盜，處有期徒刑陸月，如易科罰
金，以新臺幣壹仟元折算壹日。扣案之美工刀壹支、電鑽（藍色
）壹支、晶片解碼器壹個均沒收。
    事  實
一、鄭翔銘與蔡進發、黃昭偉（蔡進發、黃昭偉部分另經本院判
    決）共同意圖為自己不法之所有，基於竊盜之犯意聯絡，於
    民國99年7 月28日上午6 時45分許，結夥三人以上，共同攜
    帶蔡進發所有在客觀上足以對人之生命、身體、安全構成威
    脅，且具有危險性而屬兇器之美工刀1 支、電鑽（藍色）1
    支，由鄭翔銘駕駛懸掛8466－EX號車牌之車輛（原車牌號碼
    不詳）搭載蔡進發、黃昭瑋，同至臺南市○區○○路240 號
    前，由鄭翔銘負責把風及接應，蔡進發及黃昭瑋則分持上開
    工具，以上開美工刀破壞林香燕所有車牌號碼5695—WT號自
    用小客車後方之三角車窗玻璃後進入車內後，即以上開電鑽
    鑽開方向盤鎖頭（毀損部分未據告訴）連接渠等自備之晶片
    解碼器欲啟動該車，惟因故無法啟動，便改由鄭翔銘駕駛前
    開懸掛8466－EX號車牌之車輛，以牽引拖曳之方式，將該車
    拖離現場而竊取得手。嗣於99年8 月9 日下午4 時40分許，
    經警持本院99年度聲搜字第630 號搜索票，至蔡進發位在屏
    東縣屏東市古松西巷706 號租住處執行搜索，當場扣得蔡進
    發所有供行竊使用之美工刀1 支（臺灣屏東地方法院檢察署
    99 年 度保字第2167號扣押物品清單編號25）、電鑽（藍色
    ）1 支（臺灣屏東地方法院檢察署99年度保字第2167號扣押
    物品清單編號22）、晶片解碼器1 個（臺灣屏東地方法院檢
    察署99年度保字第2167號扣押物品清單編號12），而循線查
    悉上情。
二、案經高雄市政府警察局移送臺灣屏東地方法院檢察官檢察官
    偵查起訴。
    理  由
一、按除被告所犯為死刑、無期徒刑、最輕本刑為3 年以上有期
    徒刑之罪或高等法院管轄第一審案件者外，於法院行準備程
    序進行中，被告先就被訴事實為有罪之陳述時，審判長得告
    知被告簡式審判程序之旨，並聽取當事人、代理人、辯護人
    及輔佐人之意見後，裁定進行簡式審判程序；受命法官行準
    備程序，與法院或審判長有同一之權限，刑事訴訟法第273
    條之1 第1 項、第279 條第2 項前段分別定有明文。查本件
    被告鄭翔銘所犯非為死刑、無期徒刑、最輕本刑為3 年以上
    有期徒刑之罪或高等法院管轄第一審案件，其於本院100 年
    2 月15日、100 年10月11日準備程序進行中，先就前揭被訴
    事實為有罪之陳述（見本院卷第63頁反面、第245 頁反面）
    ，經受命法官告知簡式審判程序之旨，並聽取當事人之意見
    後，本院合議庭認無不得或不宜改依簡式審判程序進行之處
    ，爰依刑事訴訟法第273 條之1 第1 項，裁定本件由受命法
    官獨任進行簡式審判程序。並依刑事訴訟法第159 條第2 項
    、第273 條之2 規定，本件不適用同法第159 條第1 項關於
    傳聞法則之規定，證據調查亦不受同法第159 條第1 項、第
    161 條之2 、第161 條之3 、第163 條之1 及第164 條至第
    170 條規定之限制，合先敘明。
二、上揭事實，業據被告鄭翔銘於警詢、偵查中、本院準備程序
    及審理時自承屬實（見屏警分偵字第0990029521號卷，下稱
    警卷，第192 至194 頁，99年度偵字第9307號卷第14、15頁
    ，本院卷第63頁反面、第245 頁反面、第252 頁反面），核
    與同案被告蔡進發、黃昭瑋於偵查中之供述（見99年度偵字
    第7663號卷第103 、105 、108 、111 、117 頁，99年度偵
    字7572號卷第6 頁）相互吻合。另上揭車牌號碼5695—WT號
    自用小客車確曾遭人竊取乙節，亦經證人林香燕證述綦詳（
    見警卷第253 、254 頁）。此外，並有車牌號碼5695－WT號
    車輛車籍查詢資料、林香燕出具之贓物認領保管單、臺南市
    警察局車輛協尋電腦輸入單、屏東縣政府警察局車輛尋獲電
    腦輸入單、屏東縣政府警察局屏東分局崇蘭派出所一般陳報
    單、受（處）理案件明細表、刑案紀錄表（案件基本資料）
    、被害人資料、車牌號碼5695－WT號車輛之失車案件基本資
    料各1 紙、行竊現場照片2 張、鄭翔銘棄置懸掛8466-EX 號
    車牌車輛地點（屏東縣新園鄉○○村○○段1621號前路旁空
    地）採證照片2 張、臺灣屏東地方法院99聲搜字第630 號搜
    索票、內政部警政署刑事警察局搜索扣押筆錄及扣押物品目
    錄表（屏東縣屏東市古松西巷706 號）1 份、屏東市古松西
    巷706 號搜索暨扣案物照片共41張、臺灣屏東地方法院檢察
    署99保字第2167號扣押物品清單在卷可稽（分見警卷第125
    至176 、195 、255 至257 、259 、260 至263 頁，99年度
    偵字7663號卷第34頁，99偵字7572號卷第60頁，99偵字9475
    號卷第91至95頁），復有美工刀1 支、電鑽（藍色）1 支、
    晶片解碼器1 個扣案足憑。經核上揭證據均足佐被告自白，
    堪認被告自白與事實相符，堪信為真實。從而，本案事證已
    臻明確，被告上開犯行洵堪認定，應依法論科。
三、論罪科刑
(一)、按行為後法律有變更者，適用行為時之法律，但行為後之法
    律有利於行為人者，適用最有利於行為人之法律，刑法第2
    條第1 項定有明文。查被告行為後，刑法第321 條第1 項規
    定業於100 年1 月26日經總統公布修正，並於同年月28日生
    效施行。其中第3 、4 款修正前、後規定之構成要件雖相同
    ，但修正前之法定刑為「6 月以上5 年以下有期徒刑」，而
    修正後之法定刑則為「6 月以上5 年以下有期徒刑，得併科
    新臺幣10萬元以下罰金」，新增得併科罰金之規定，比較新
    、舊法之結果，被告行為後之法律並未較有利，依首揭法文
    所定，被告上揭行為，仍應適用被告行為時即修正前刑法第
    321 條第1 項第3 、4 款之規定。
(二)、刑法第321 條第1 項第3 款之攜帶兇器竊盜罪，係以行為人
    攜帶兇器竊盜為其加重條件，此所謂兇器，其種類並無限制
    ，凡客觀上足對人之生命、身體、安全構成威脅，具有危險
    性之兇器均屬之，且祇須行竊時攜帶此種具有危險性之兇器
    為已足，並不以攜帶之初有行兇之意圖為必要，最高法院著
    有79年度台上字第5253號判例供參。本案扣案之美工刀1 支
    、電鑽（藍色）1 支，均為金屬製成質地堅硬之物，既可用
    以破壞車窗、車鎖，當屬鋒利、尖銳之物，倘以之攻擊人體
    ，自可對人體造成傷害，在客觀上均足對人之生命、身體、
    安全構成威脅，均屬兇器無疑。是核被告鄭翔銘所為，係犯
    修正前刑法第321 條第1 項第3 款、第4 款之結夥3 人以上
    攜帶兇器竊盜罪。又被告與蔡進發、黃昭瑋間，具有犯意聯
    絡及行為分擔，為共同正犯。爰審酌被告正值壯年，智識程
    度為國中畢業（見警卷第185 頁調查筆錄記載），顯非無謀
    生能力之人，卻不思以己力謀取所需，任意行竊他人財物，
    漠視他人財產權利，惟念被告犯後始終坦承犯行，被害人林
    香燕並已取回失車且無意提出告訴追究被告刑責（見警卷第
    254 頁），所生損害非鉅等一切情狀，量處如主文所示之刑
    ，併諭知易科罰金之折算標準。扣案之美工刀1 支、電鑽（
    藍色）1 支、晶片解碼器1 個，均為共犯蔡進發所有，並為
    本案犯罪所用，業據共犯蔡進發供承在卷（見本院卷第62頁
    反面、第63頁、第148 頁反面），本於責任共同之原則，依
    刑法第38條第1 項第2 款規定，併宣告沒收。至其餘卷內之
    扣案物品，因無證據證明與本案相關，爰均不為沒收之諭知
    ，併此敘明。
據上論斷，應依刑事訴訟法第273 條之1 第1 項、第299 條第1
項前段，刑法第2 條第1 項前段、第28條、第321 條第1 項第3
款（修正前）、第4 款（修正前）、第41條第1 項前段、刑法第
38條第1 項第2 款，判決如主文。
本案經檢察官鍾佩真到庭執行職務。
中    華    民    國    100   年    10    月    25    日
                  刑事第五庭    法  官  黃柏霖
以上正本證明與原本無異。
如不服本判決應於收受判決後10日內向本院提出上訴書狀，並應
敘述具體理由；其未敘述上訴理由者，應於上訴期間屆滿後20日
內向本院補提理由書（均須按他造當事人之人數附繕本）「切勿
逕送上級法院」。
中    華    民    國   100    年    10    月    25    日
                                書記官  史安琪
附錄論罪科刑法條：100 年1 月26日修正前刑法第321 條第1 項
第3 款、第4 款。
中華民國刑法第321條
（加重竊盜罪）
犯竊盜罪而有左列情形之一者，處 6 月以上、 5 年以下有期徒
刑：
一  於夜間侵入住宅或有人居住之建築物、船艦或隱匿其內而犯
    之者。
二  毀越門扇、牆垣或其他安全設備而犯之者。
三  攜帶兇器而犯之者。
四  結夥三人以上而犯之者。
五  乘火災、水災或其他災害之際而犯之者。
六  在車站或埠頭而犯之者。
前項之未遂犯罰之。